臺灣高等法院高雄分院刑事裁定        100年度交抗字第254號
抗  告  人
即受處分人  陳玉明
上列抗告人因聲明異議案件，不服臺灣高雄地方法院中華民國10
0 年9 月13日裁定（100 年度交聲字第1611號），提起抗告，本
院裁定如下：
    主  文
抗告駁回。
    理  由
一、本件抗告意旨略以：(一)抗告人即受處分人（下稱抗告人）於
    民國100 年6 月1 日21時42分許，駕駛牌照6431─KH號自用
    小貨車，行經新北市○○區○○路有燈號管制之交叉路口闖
    紅燈，致遭裁決罰鍰，若誠如員警所說紅燈已經亮了4 、5
    秒，照常理應當可以有反應踩煞車時間，則何須闖紅燈？況
    且前方還有1 台車。(二)抗告人當時有反駁說是黃燈才過去，
    員警不採信，堅持自己看法，予以開單告發。(三)雙方各說各
    有理，不知警方是否有足夠的公信力能讓百姓信服？抗告人
    只求1 個公平，為此狀請鈞院撤銷原處分云云。
二、本件經本院審理結果，認原審100 年度交聲字第1611號裁定
    認事、用法，均無違誤，應予維持。除引用原審上開裁定之
    理由及證據（如附件）外，並補充理由如下：本件舉發之員
    警，其執行公務本身倘有違法或不當，將有受行政懲處責任
    之嚴格監督。而其與抗告人間素不相識，且並無仇隙，衡之
    常情，自無虛構違規事實以陷害抗告人之理。另交通違規行
    政爭訟之舉證責任原理，應非如刑事案件中，必須超越任何
    合理懷疑，始可為有罪判決之嚴格程度，而係應與民事訴訟
    之舉證責任原理相類似，亦即基本上應就行政機關與人民所
    各自主張有利於己之事實，分配其應盡之舉證責任，而非逕
    予適用刑事訴訟上之無罪推定原則，此觀諸行政訴訟法第13
    6 條規定行政訴訟程序準用民事訴訟法第277 條舉證責任分
    配原則之立法意旨，即可明瞭。又交通警察掣單舉發違反道
    路交通管理處罰條例所列違規事實，本質上為行政處分，係
    公務員基於職務上權力，依法就特定之具體事件所為具公法
    上效果之單方面行政行為，基於公務員為公法上行為具有公
    信力之原則，該行政行為當可被推定為真正，其據以依法處
    分之事實認定亦為正確無誤，本此公信原則，立法者乃賦予
    行政機關制定違反道路交通事件統一裁罰基準及處理細則，
    使執行勤務員警得當機處分，以達其維護交通秩序、安全之
    行政目的。反之，若謂公務員一切行政行為均需預留證據以
    證其實，則國家行政勢必窒礙難行，是本件舉發員警本其維
    護交通秩序、安全職責所為之舉發，即應受到合法、正確之
    推定。此外，員警稽查違反道路交通安全規則之各種違規行
    為，本有不同之執行方法，就闖紅燈而言，單憑執勤員警之
    目視應即可確定，並非每件違規行為均須以照相舉發，始可
    認定之。此在數量龐大且突發狀況較多之交通事件中尤然，
    不因未經拍照存證或其他科學方法舉證而有異。復闖越紅燈
    之違規行為，具高度危險性，發生時間甚短，本質上屬稍縱
    即逝之違規行為，尚難強令員警於舉發時，須另輔以其他證
    據。況本件以前述違規當時之情況證據及經驗法則，適足補
    強員警執行勤務之際，依法舉發之正確性。準此，本件抗告
    人僅空言以前揭情詞置辯，然迄未提出何項事證，以實其說
    ，或用以佐證員警舉發過程有何瑕疵可指，自難認其辯詞可
    採。
三、從而，原審依道路交通事件處理辦法第18條之規定，裁定駁
    回抗告人之異議，核無違誤。抗告人仍執陳詞提起抗告，並
    無理由，應予駁回。
四、據上論結，應依道路交通事件處理辦法第25條，刑事訴訟法
    第412 條，裁定如主文。
中    華    民    國   100    年    10    月    6     日
                  刑事第十庭    審判長法  官  翁慶珍
                                      法  官  孫啟強
                                      法  官  鍾宗霖
以上正本證明與原本無異。
不得再抗告。
中    華    民    國   100    年    10    月    6     日
                                      書記官  熊惠津